臺灣臺中地方法院刑事裁定
111年度單禁沒字第332號
聲  請  人  臺灣臺中地方檢察署檢察官
被      告  周長和


上列聲請人因被告違反毒品危害防制條例案件，聲請單獨宣告沒
收（111年度執聲字第707號），本院裁定如下：
    主  文
扣案之第二級毒品甲基安非他命壹包（含包裝袋壹只，驗餘淨重
：零點零零玖零公克）沒收銷燬。扣案之鏟管壹支、吸食器壹個
及破碎玻璃球壹個，均沒收。
    理  由
一、聲請意旨略以：本件被告周長和因犯毒品危害防制條例案件
    ，經檢察官以109年度毒偵字第1744號緩起訴處分，於民國1
    10年2月23日確定，111年2月22日緩起訴期滿未經撤銷；本
    案扣押物第二級毒品甲基安非他命1包（驗餘淨重0.0090公
    克，詳109年度核交字第1975號卷第23頁，109年度安保字第
    708號扣押物品清單，衛生福利部草屯療養院鑑定書），屬
    毒品危害防制條例第2條第2項第2款所定之違禁物品，爰依
    刑法第40條第2項、毒品危害防制條例第18條第1項前段規定
    ，單獨聲請宣告沒收銷燬之。另本案扣押之鏟管1支、吸食
    器1個、破碎玻璃球1個（詳109年度核交字第1975號卷第33
    頁、109年度保管第2429號扣押物品清單），係供犯罪所用
    或供犯罪預備之物，且為被告所有，爰依刑事訴訟法第259
    條之1、刑法第38條第2項規定，單獨聲請宣告沒收等語。
二、按「單獨宣告沒收由檢察官聲請違法行為地、沒收財產所在
    地或其財產所有人之住所、居所或所在地之法院裁定之」，
    刑事訴訟法第455條之34定有明文。查，被告之住所在臺中
    市○○區○○街000號3弄28號，有其全戶戶籍資料（完整姓名）
    查詢結果及訊問筆錄各1份附卷可稽（見109毒偵1744卷第91
    頁、第177頁）。又本件扣案之甲基安非他命1包（驗餘淨重
    ：0.0090公克）及鏟管1支、吸食器1個、破碎玻璃球1個，
    分別已入臺灣臺中地方檢察署贓物庫，亦有109年度安保字
    第708號扣押物品清單及109年度保管字第2429號扣押物品清
    單各1份在卷可佐（見109核交1975卷第23頁、第33頁）。足
    徵本案被告之住所及沒收物之所在地均在臺中市，係在本院
    管轄區域內。是聲請人向本院提出本件單獨宣告沒收之聲請
    ，程序上並無不合，合先敘明。
三、按違禁物或專科沒收之物得單獨宣告沒收，刑法第40條第2
    項定有明文。復按未經裁判沒收者，由檢察官聲請法院以裁
    定沒收之，此有司法院18年院字第67號、30年院字第2169號
    解釋可參。又查獲之第一級、第二級毒品，不問屬於犯罪行
    為人與否，均沒收銷燬之，毒品危害防制條例第18條第1項
    前段亦定有明文。另按供犯罪所用、犯罪預備之物或犯罪所
    生之物，屬於犯罪行為人者，得沒收之。但有特別規定者，
    依其規定，刑法第38條第2項定有明文。又檢察官依第253條
    或第253條之1為不起訴或緩起訴之處分者，對刑法第38條第
    2項、第3項之物及第38條之1第1項、第2項之犯罪所得，得
    單獨聲請法院宣告沒收，刑事訴訟法第259條之1亦定有明文
    。
四、經查，被告上開施用第二級毒品案件，業經臺灣臺中地方檢
    察署檢察官於110年2月23日，以109年度毒偵字第1744號為
    緩起訴處分確定，並於110年2月22日緩起訴期滿未經撤銷，
    有臺灣臺中地方檢察署檢察官109年度毒偵字第1744號緩起
    訴處分書、臺灣高等檢察署臺中檢察分署110年度上職議字
    第1032號處分書及被告之全國刑案資料查註表各1份在卷足
    憑。次查，被告於109年5月20日15時50分許為警所查扣之安
    非他命1包，經送衛生福利部草屯療養院鑑驗，檢出結果為
    第二級毒品甲基安非他命，此有臺中市政府警察局第一分局
    搜索扣押筆錄、扣押物品目錄表及衛生福利部草屯療養院10
    9年6月3日草療鑑字第1090500563號鑑驗書各1份在卷可佐（
    見109毒偵1744卷第頁至第43頁至第51頁、109核交1975卷第
    25頁），係屬違禁物，應依毒品危害防制條例第18條第1項
    前段之規定，不問屬於犯人與否，宣告沒收銷燬之。另包裝
    上開毒品之包裝袋1只，因其上殘留之微量毒品，難以析離
    ，應整體視為毒品之一部，併應依前開規定，宣告沒收銷燬
    之。至送驗耗損部分之毒品因已滅失，爰不另宣告沒收銷燬
    。又被告於109年5月20日15時50分許為警所查扣之鏟管1支
    、吸食器1個、破碎玻璃球1個，為被告所有，且供被告施用
    毒品所使用，業經被告於警詢時供明在卷（見109毒偵1744
    卷第33頁），足認本件扣案之鏟管1支、吸食器1個、破碎玻
    璃球1個，係被告所有，且供被告犯罪所用或供犯罪預備之
    物，應依刑法38條第2項、刑事訴訟法第259條之1規定，宣
    告沒收。是本件聲請人之聲請，經核與前揭規定並無不合，
    應予准許。
五、依刑事訴訟法第220條、第455條之36第2項、第259條之1，
    毒品危害防制條例第18條第1項前段，刑法第11條、第38條
    第2項、第40條第2項，裁定如主文。
中    華    民    國    111    年    3    月    31    日
                  刑事第十一庭 法  官  曹錫泓
以上正本證明與原本無異。　　　　　　　　　　　　　　 
如不服本裁定，應於收受送達後5日內向本院提出抗告狀。（應
附繕本）
                               書記官  張雅如
中　　華　　民　　國　　111 　年　　4 　　月　　1 　　日